【裁判字號】    98,交聲,2551
【裁判日期】    981030
【裁判案由】    聲明異議
【裁判全文】
臺灣高雄地方法院刑事裁定            98年度交聲字第2551號
原處分機關  高雄市政府交通局
異  議  人  甲○○
上列異議人因違反道路交通管理處罰條例案件，對於高雄市政府
交通局民國98年9 月4 日所為之處分（高市交裁字第裁32-BO000
0000 號），聲明異議，本院裁定如下：
    主  文
異議駁回。
    理  由
一、原處分意旨略以：異議人即受處分人甲○○（下稱異議人）
    於民國98年6 月16日15時45分許，騎乘車牌號碼XUM-852 號
    重型機車，由西向東沿高雄市三民區○○○路行駛，行至與
    凱國路路口之有燈光號誌管制之交岔路口時闖紅燈，因闖紅
    燈遭警舉發，原處分機關依道路交通管理處罰條例第53條第
    1 項、第63條第1 項第3 款之規定，裁處異議人罰鍰新臺幣
    （下同）1,800 元，並違規記點3 點等語。
二、聲明異議意旨略以：異議人於上揭時間，雖曾騎乘上揭重型
    機車，行經上開路口，然並未闖越紅燈，原處分機關未經查
    明即貿然對於異議人加以裁罰，並非適法。從而，異議人不
    服原裁處，乃提起本件異議。
三、按汽車駕駛人，行經有燈光號誌管制之交岔路口闖紅燈者，
    處新臺幣1 千8 百元以上5 千4 百元以下罰鍰，並記違規點
    數3 點，道路交通管理處罰條例第53條第1 項及第63條第1
    項第3 款分別定有明文。
四、經查：
(一)、異議人於上開時、地，騎乘上揭重型機車，而經原處分機關
    以行經有燈光號誌管制之交岔路口闖紅燈為由掣單舉發並裁
    罰之事實，為異議人所不爭執，有聲明異議狀、陳述狀在卷
    可參，（本院卷第1-2 、4 、16頁），並有高雄市政府警察
    局98年6 月16日高市警交字第B00000000 號舉發違反道路交
    通管理事件通知單、高雄市政府交通局98年9 月4 日高市交
    裁字第裁32-BO0000000號違反道路交通管理事件裁決書各1
    份、送達證書及高雄市政府警察局三民第一分局98年7 月16
    日高市警三一分六字第0980014455號函在卷可稽（見本院卷
    第10、11、15、18頁）在卷可稽，應堪認定。
(二)、另查異議人於上揭時間，騎乘上開重型機車行經上揭路口，
    遭證人即當日執行勤務舉發本違規事件之高雄市政府警察局
    三民第一分局警員乙○○（下稱舉發員警）當場開單舉發，
    異議人並拒絕在舉發通知單上簽收乙節，為異議人所是認（
    本院卷第25頁），復經證人乙○○於本院審理時證稱：當天
    我是執行巡邏的勤務，原本在我們巡邏過程中，如果發現民
    眾有違規的情形，例如違規停車等，我們都會當場取締告發
    。當天我們執行勤務是有二個警員各騎壹台機車執行巡邏勤
    務，行經系爭路口時，發現異議人有闖紅燈的情形，所以我
    就把他攔下來告發。…本件確實是由我告發的沒有錯，異議
    人當時是走建國路由西向東行，我當時是在對向車道由東向
    西行，當時發現異議人闖越建國、凱國路口的紅綠燈，我就
    從建國路迴轉繞過去把異議人攔下來，攔下來的地點還在建
    國路上。（你當時發現異議人闖紅燈時，確實有看到燈號已
    經變換為紅燈了嗎？）確實。當天所告發的闖紅燈的案件中
    ，駕駛人有拒絕簽名的就只有這一件。剛才入庭看的時候不
    記得異議人，但是我本來就記得本件異議人的名字、發生地
    點，經過法官訊問後，我回想我的確記起來異議人甲○○就
    是本件的駕駛人無誤。（你當時既然在對向車道，為何會注
    意到異議人闖紅燈？）因為當時在路口上的車輛都停止下來
    等紅綠燈，只有異議人的車子是闖越紅燈，所以很明顯就可
    以看到。因為異議人當時跟我都在建國路上，但是他是在我
    的正前方，與我隔著凱國路遙遙相對，當時我距離凱國路約
    五十公尺，所以我可以很清楚的看得到異議人闖越紅燈的情
    形，他闖紅燈後，我就直接從建國路迴轉到對向車道將異議
    人攔下。當時那個點在建國路上有一家土銀，另一名巡邏警
    員下去簽巡邏箱，而我就直接到對向車道去攔截異議人，所
    以在取締過程異議人只有看到我一個人，我們當時都是身著
    制服，騎警用機車等語綦詳（見本院卷第25-26 頁）。再參
    以舉發當時係白天，並無任何視線不明之情形，又證人及異
    議人均互指記得對方，已如上述，足證，證人於本院作證時
    ，應無錯認異議人之情形；再酌以警員執行公務時，本身即
    受有行政懲處責任之監督，且其到庭具結作證，更係以刑事
    責任擔保其證言之真實性，復以證人與異議人素不相識，亦
    無誣陷異議人之必要，且依證人所述情節，衡情應無誤看或
    誤為判斷之可能。是綜上，證人即舉發警員之上開證述內容
    ，經核應無不可採信之處。則據證人即舉發員警之上開證詞
    ，異議人於上揭時地確有騎乘上揭機車闖紅燈之違規行為，
    應無疑問。
五、綜上所述，異議人於上述時、地，騎乘重型機車行經有燈光
    號誌管制之交岔路口闖紅燈之違規事實既可認定，則原處分
    機關即高雄市政府交通局據此並引用道路交通管理處罰條例
    第53條第1 項及第63條第1 項第3 款等規定，裁處異議人罰
    鍰新臺幣1,800 元，並記違規點數3 點，於法尚稱妥適。至
    於異議人任意指摘本件原裁決處分有所不當，經核並無理由
    ，故應予以駁回。
六、據上論斷，應依道路交通案件處理辦法第19條，裁定如主文
    。
中    華    民    國    98    年    10    月    30    日
                    交通法庭    法  官  張  震
以上正本證明與原本無異。
如不服本裁定應於送達後5日內向本院提出抗告狀。
中    華    民    國    98    年    10    月    30    日
                                書記官  鄒秀珍


司法院資訊處製作；財團法人民間司法改革基金會備份。
